Contact

- <u>amekley@gmail.com</u>
- +22890856233
- **S** mounirviross

Présentation

Issu d'une filière marketing, j'ai connu le monde des Makers dès ces debuts en Afrique francophone. En autodidacte, i'ai pu me former en électronique interactive, à la fabrication numérique et à la programmation. Depuis 2016 je passe mon temps libre à créer des solutions de domotique et des objets connectés pour le domaine de l'évènementiel. Activiste pour l'ouverture de je travaille aussi sur les données ouvertes et je contribue beaucoup sur plusieurs projets openSource.

Fklou AMFMASSOVOR

Développeur d'applications et spécialiste en création numérique.

Coding Logiciel Libre Transformation Digitale Innovation Sociale DIY / DIT

Pour en savoir plus, consultez mon CV en ligne : www.doyoubuzz.com/eklou-amemassovor

EXPÉRIENCES

Fab Manager

Minodoo • Lomé • Depuis septembre 2015 • Autre

- Coordination des activités de la communauté
- Négociation des partenariats pour la communauté
- Animation du lab et du coworking space de la communauté

Responsable Afrique de l'ouest

Afriworkers • Depuis 2018

• Responsable Afrique de l'ouest de la plateforme. J'assure le recrutement de nouveaux télétravailleurs et la mise en relation avec les employeurs.

Coordinateur CAFDO session Togo

CAFDO • Depuis janvier 2018

• Coordonner les activités de promotion de l'ouverture des données au Togo par le CAFDO

CTO & Co-founder

YeeVii • Depuis novembre 2014

- Supervision de l'équipe de développement
- Identification et analyse des besoins client
- ▶ Mise en place de nouvelles solutions

Chef Projet Numérique

AUD Concept • Lomé • Togo • Depuis novembre 2015 •

Chargé de la transformation numérique de l'entreprise

Consultant IT

Croix-rouge Togo • Lome • Togo • Avril 2015 à 2016 • CDD

▶ J'étais en charge de développer une plateforme SMS de collecte de données pluviometrique et hydrologique sur le Togo.

Developpeur web

Tic Builder • Lomé • Togo • Février 2016 à mai 2016 • CDD

- Developpement d'une application pour une société de la place.
- ▶ Test fonctionnel sur les sites institutionels

Contributeur et Facilitateur de formation sur les logiciels libres

Minodoo • Togo • Depuis novembre 2014 • Autre

▶ Formation sur les logiciels libres et la fabrication numérique à l'aide des microcontroleurs

Facilitateur de formations, Contributeur OpenStreetMap | Un projet de cartographie numérique libre et opensource

OpenStreetMap Togo • Lomé • Togo • Depuis septembre 2014 • Bénévolat

Collecte, edition et réutillisation des données cartographiques

FORMATIONS

COMPÉTENCES

Langages de programmation

- ▶ Python / Django ★★★★☆
- ▶ Javascript ★★★☆☆
- ▶ Angular ★★★☆☆
- ▶ HTML5/CSS3 Bootstrap ★★★☆☆
- ▶ PHP / MySQL ★★☆☆☆
- ▶ JAVA / ANDROID ★★★☆☆
- ▶ Bash
- ▶ ARDUINO ★★★☆☆
- ▶ Ruby ★★★☆☆

Prototypage rapide

- ▶ Arduino ★★★☆☆
- ▶ Rapsberry Pi ★★★☆☆
- ▶ Beacons ★★★☆☆
- ▶ Google IoT kit ★★★☆☆
- ▶ Impression 3D ★★★☆☆
- ▶ CNC ★★★☆☆

Conversation Digitale

- Veille stratégique sur les médias sociaux ***
- ▶ Gestion des réseaux sociaux ★★★★☆
- Community management ★★★★☆
- Élaboration de stratégie digitale d'une marque / d'un produit ★★★☆☆
- Elaboration de plan et strategie marketing ★★★★☆
- ▶ Growth marketing ★★☆☆☆

Intégration de Solutions OpenSource

- ▶ Kannel / Gammu ★★★★☆
- ▶ Wordpress ★★★☆☆
- ▶ Ckan ★★☆☆☆
- ▶ Dkan ★★★☆☆

Graphisme

- ▶ Inkscape ★★★☆☆
- ▶ GIMP ★★☆☆☆
- ▶ Scribus ★★☆☆☆

I OISIRS

Sorties

▶ Soirée entre amis

Sport

- Natation
- ▶ Basket Ball

iOS Nanodegree

udacity.com • Depuis 2019

Je me suis inscrit au parcours iOS Nanodegree de la plateforme Udacity de google

Interactive and product design

https://interaction-design.org • Depuis 2018

Je suis actuellement des cours de design produit et d'interaction avec l'institut de design interactive

Formation des fab managers sur la fabrication numérique

IMT • 2018

J'ai suivi la formation hybride organisée par l'institut des Mines et Technologies à Dakar pour les fab managers sur la fabrication numérique

Certification Python

python.org • 2017

Impression 3D

IMT • 2017

Formation sur le fonctionnement et l'utilisation de l'imprimente 3D

Business & Entrepreneurship

YALI CRL Dakar • Novembre 2016 à décembre 2016

Formation en leadership développement personnel et en entrepreneuriat dans le cadre du programme Youth African Leader Initiative du président Barack Obama

Developpeur Android

Udemy • Depuis juin 2016

Formation en développement d'applications Android sur www.udemy.com

Chef Projet Multimédia - Dévéloppement

Openclassroom • Depuis mars 2016

Formation Chef projet mutimédia et développement d'application sur www.openclassroom.com

Developpeur Web

WebKings School (Accra - Ghana) • Septembre 2015 à décembre 2015

Formation en sécurité informatique et protection de la vie privée sur internet

Internet Sans Frontière (Abidjan - Côte d'ivoire) • Mai 2014

Formation Ermerginov*

OrangeTM • Novembre 2013

une solution de service SMS/VOIX des opérateurs de téléphonie mobile développée par OrangeTM à Abidjan

Marketing Publicité

Université de Lomé • Septembre 2010 à juillet 2013

Auto-formation en programmation informatique

Internet • Depuis 2009

Lectures

- ▶ Lecture de livres en technologique
- ▶ Lecture de livres de culture générale

Vovages

- ▶ Voyages d'études
- Voyages tourisques